【裁判字號】    90,上易,724
【裁判日期】    900605
【裁判案由】    恐嚇
【裁判全文】
臺灣高等法院臺南分院刑事判決            九十年度上易字第七二四號       Ｃ
      上  訴  人
      即  被  告  甲  ○  ○
右上訴人因恐嚇案件，不服臺灣臺南地方法院九十年度易字第一四九號中華民國九十
年三月廿六日第一審判決（起訴案號：臺灣臺南地方法院檢察署八十九年度偵字第一
二四六七號），提起上訴，本院判決如左：
      主      文
上訴駁回。
      事      實
一、甲○○曾因有調戲婦女而遭軍法機關判刑之前科（不構成累犯），於民國八十九
    年七月六日晚上六時二十分許，在不詳地點，以其所有之0000000000
    號行動電話，撥通乙○○所持有之0000000000號行動電話，以極輕浮
    之語氣與乙○○搭訕，嗣因乙○○不予理會，甲○○竟惱羞成怒而以加害他人名
    譽之事恐嚇乙○○稱：「我有在你家浴室內裝監視器；及我有你的裸照」等語恐
    嚇乙○○，使乙○○因而心生畏懼，經向警報案而循線查獲。
二、案經台北市政府警察局信義分局報請台灣台南地方法院檢察署檢察官偵查起訴。
      理      由
一、訊據上訴人即被告甲○○固承認0000000000號行動電話為其所有，惟
    矢口否認有恐嚇被害人乙○○之犯行，辯稱：其不認識乙○○，亦不知其電話號
    碼，不可能用0000000000號行動電話撥通乙○○之電話以遂行恐嚇等
    語。
二、惟查：
（一）經警調閱被告所有之0000000000號行動電話於八十九年七月六日之
      通聯紀錄顯示，被告確曾於該日晚上六時二十分四十八秒撥通被害人乙○○0
      000000000號之行動電話，有泛亞電信之通聯紀錄一張附於警局卷可
      參，顯然被告所有之0000000000號行動電話於八十九年七月六日晚
      上六時二十分四十八秒確曾撥通過被害人所持有之0000000000號行
      動電話無疑。
（二）被告於原審法院審理時雖供稱：其所有之右揭行動電話曾因故障送修或有時朋
      友向其借用電話幾分鐘等語，有原審法院九十年三月十二日審判筆錄一份可稽
      ，但其又未能提出任何證據以供原審法院及本院查證是否確有他人使用右揭行
      動電話撥給被害人。又縱被告真曾送修或借予他人使用，但亦不能證明即係該
      他人所撥的電話。
（三）經臺灣臺南地方法院檢察署檢察官命被告以當時恐嚇被害人之語句當庭複述，
      並請被害人辨識時，被害人二次均指稱：音質像，但口氣不同等語，有該署八
      十九年十一月二十二日訊問筆錄一份可考。按被告行為當時係以輕浮之語氣向
      被害人搭訕，而經檢察官當庭命其複述時，被告自不可能再以輕浮之語氣為之
      ，而係以一板一眼之語氣複述，二者口氣自不可能相同。至於被害人指訴被告
      複述之音質像當日撥通電話之人一節，按被告與被害人均承認彼此互不相識，
      被害人應無設詞誣陷被告之理，故確係被告撥通電話給被害人無疑。
（四）綜上所述，被告所辯，應係卸責之詞，其所辯解不足採信，本件事證已臻明確
      ，被告犯行堪以認定。
三、核被告所為，係犯刑法第三百零五條以加害名譽之事，恐嚇他人致生危害於安全
    罪。原審以被告罪證明確，因依刑法第三百零五條、第四十一條第一項前段，罰
    金罰鍰提高標準條例第一條前段、第二條，並審酌被告犯罪之動機、目的、手段
    、犯罪後矢口否認犯行等一切情狀，量處被告以拘役四十日，並諭知易科罰金之
    折算標準。經核認事用法，俱無不合，量刑亦稱妥適，被告上訴意旨，仍執陳詞
    ，否認犯罪，為無理由，應予駁回。
據上論斷，應依刑事訴訟法第三百六十八條，判決如主文。
本案經檢察官許仲瑩到庭執行職務。
中    華    民    國      九十      年      六      月      五          日
                                  臺灣高等法院臺南分院刑事第六庭
                                      審判長法官  楊    明    章
                                            法官  顏    基    典
                                            法官  徐    宏    志
右正本證明與原本無異。
不得上訴。
                                      法院書記官  李    梅    菊
中    華    民    國      九十      年      六      月     七           日
附錄法條：
刑法第三百零五條：以加害生命、身體、自由、名譽、財產之事、恐嚇他人致生危害
                  於安全者，處二年以下有期徒刑、拘役或三百元以下罰金。


司法院資訊處製作；財團法人民間司法改革基金會備份。
